台灣台中地方法院刑事判決　　　　　　　　　　　　　九十年度易字第三一七六號
　　公　訴　人　臺灣臺中地方法院檢察署檢察官
　　被　　　告　乙○○
右列被告因違反家庭暴力防治法等案件，經檢察官提起公訴（九十年度偵字第一０四
七二、一０五０二號），本院判決如左：
    主  文
乙○○違反法院依家庭暴力防治法第十三條所為命遠離工作場所之民事通常保護令，
處拘役拾日，如易科罰金，以銀元佰元即新台幣玖佰元折算壹日。緩刑貳年，緩
刑期內付保護管束。
    事  實
一、乙○○係甲○○之子，二人間具有家庭暴力防治法第三條第三款所定之家庭成員
    關係。乙○○前於民國（下同）九十年四月十四日上午九時許，在台中市台貿五
    村市場甲○○販賣水果之攤架前，因乙○○管教其女陳萱庭不當，遭甲○○阻止
    ，乙○○乃憤而基於傷害之故意毆打甲○○，對甲○○實施身體上不法侵害之行
    為，致甲○○受有上唇擦傷、前胸挫傷、左額挫傷之傷害，並基於毀損之故意，
    將水果攤上之甘蔗三包及西瓜二個砸毀，足生損害於甲○○（傷害及毀損部分均
    據甲○○撤回告訴），甲○○因不堪其實施家庭暴力行為，向本院聲請民事暫時
    保護令，經本院於九十年四月十九日以九十年度緊暫家護字第七號裁定核發民事
    暫時保護令，嗣本院再於九十年五月三十日以九十年度護字第二九一號裁定核發
    民事通常保護令，諭令乙○○不得對甲○○及陳萱庭實施身體或精神上不法侵害
    之行為、不得直接或間接對甲○○及陳萱庭騷擾、通話、通信、應遷出甲○○位
    於台中市○○區○○里○○路○段四一五巷八號之住居所，並將全部鑰匙交付甲
    ○○及應最少遠離甲○○上開住居所及擺設於台中市台貿五村市場水果攤架至少
    伍拾公尺距離；詎乙○○明知有上開暫時保護令及通常保護令存在，竟拒絕遵守
    上開保護令，復於九十年六月十二日（公訴人誤載為六月十三日十二時四十分許
    ）至上開水果攤架，向甲○○索得新台幣（下同）一百元，而為違反上開通常保
    護令諭令其應最少遠離甲○○擺設於台中市台貿五村市場水果攤架至少伍拾公尺
    距離之規定。
二、案經甲○○告訴由台中市警察局第四分局報告臺灣臺中地方法院檢察署檢察官偵
    查起訴。
    理  由
一、右揭事實，業據被告乙○○於本院審理時坦承不諱，核與告訴人甲○○指訴之情
    節相符。按家庭暴力防治法第十五條第五項規定：「暫時保護令自核發時起生效
    ，於法院審理終結核發通常保護令或駁回聲請時失其效力。」，是本院於九十年
    四月十九日所核發九十年度緊暫家護字第七號民事暫時保護令，業因本院於九十
    年五月三十日核發九十年度護字第二九一號民事通常保護令後而失效，先予敘明
    ；又被告與告訴人為直系血親，屬家庭暴力防治法第三條第三款所定之家庭成員
    ，而被告既於偵查中自承已收受本院上開九十年度護字第二九一號民事通常保護
    令，則被告對該保護令中裁定被告應最少遠離告訴人工作場所至少五十公尺距離
    之規定應知之甚詳，其既明知本院上開保護令內容，仍未與告訴人工作場所保持
    五十公尺距離，而至告訴人工作場所向告訴人索款，其犯有違反保護令之行為，
    灼然至明。本件事證明確，被告犯行已堪認定，應依法論科。
二、查被告乙○○係告訴人甲○○之子，為家庭暴力防治法第三條第三款之家庭成員
    。核被告乙○○違反本院令其遠離告訴人甲○○工作場所特定距離之民事通常保
    護令，至告訴人甲○○工作場所索款之行為，係犯家庭暴力防治法第五十條第四
    款之違反保護令罪。爰審酌被告為告訴人之子，不知孝順侍親，反因細故率爾暴
    力相向，復於接獲上開保護令後，無視保護令內容，違反保護令之規定，惟念其
    犯後坦承犯行，態度良好，及告訴人表示原諒其行為等一切情狀，量處如主文所
    示之刑，並諭知易科罰金之折算標準，以資懲儆。又被告前未曾受有期徒刑以上
    刑之宣告，此有台灣高等法院被告全國前科紀錄表在卷可稽，是被告經此次起訴
    審判後，當能知所警惕，而無再犯之虞，本院因認就其所宣告之刑，以暫不執行
    為適當，爰併宣告緩刑二年，以啟自新。末查，家庭暴力防治法第三十條第一項
    規定：「犯家庭暴力罪或違反保護令罪而受緩刑之宣告者，在緩刑期內應付保護
    管束。」，本件被告係因違反保護令罪而受緩刑之宣告，自應依家庭暴力防治法
    第三十條第一項之規定，併予宣告於緩刑期內付保護管束。
三、另查被告將告訴人所有置於水果攤架上之甘蔗三包及西瓜二個砸毀，係於九十年
    四月十四日上午九時許，並非於九十年六月十三日中午十二時四十分許，且業據
    告訴人甲○○於警訊、偵查中及本院審理時指述甚詳（見九十年度偵字第一０四
    七二號偵查卷第六頁及九十年度偵字第一０五０二號偵查卷第二四頁背面），公
    訴人於起訴書中所載之犯罪事實未注意及此而將之錯置，顯然有誤，附此敘明。
    另公訴意旨以被告於右揭時、地，對甲○○實施身體上不法之侵害行為及毀損甲
    ○○所有之水果，認被告另涉犯刑法第二百七十七條第一項之傷害罪嫌及同法第
    三百五十四條之毀損罪嫌等語。按告訴乃論之罪，告訴人於第一審辯論終結前得
    撤回其告訴；又告訴經撤回者，應諭知不受理之判決，刑事訴訟法第二百三十八
    條第一項、第三百零三條第三款定有明文。公訴人認被告此部分另犯刑法第二百
    七十七條第一項之傷害罪及同法第三百五十四條之毀損罪，依同法第二百八十七
    條前段及第三百五十七條之規定均係屬告訴乃論之罪，茲經告訴人甲○○於本院
    審理時撤回上開傷害及毀損告訴，依前揭說明，本件被告被訴傷害及毀損部分，
    原應為諭知不受理之判決，惟因公訴人認此部分與右揭已起訴成罪之違反保護令
    罪部分，有想像競合犯之裁判上一罪關係，爰不另為不受理之諭知，併此敘明。
據上論斷，應依刑事訴訟法第二百九十九條第一項前段，家庭暴力防治法第五十條第
四款、第三十條第一項，刑法第十一條前段、第四十一條第一項前段、第七十四條第
一款、罰金罰鍰提高標準條例第二條，判決如主文。
中      華      民      國    九十一    年      一      月    二十五    日
                                臺灣臺中地方法院刑事第六庭
                                        法  官  許  月  馨
右正本證明與原本無異。
如不服本判決，應於判決送達後十日內向本院提出上訴狀，上訴於臺灣高等法院臺中
分院( 須附繕本 )。
                                        書記官
中      華      民      國    九十一    年      一      月    二十五    日
附錄本案論罪科刑法條全文
家庭暴力防治法第五十條第四款
違反法院依第十三條、第十五條所為之下列裁定者，為本法所稱之違反保護令罪，處
三年以下有期徒刑、拘役或科或併科新臺幣十萬元下罰金：
四、遠離住居所、工作場所、學校或其他特定場所。
